---
title: "Proyecto Tópicos I - Dos a dos contra Ventas"
author: "Alexander A. Ramírez M. (alexanderramirez.me) y Daysi Febles (daysilorenafeblesr@gmail.com)"
output:
  pdf_document: 
    toc: yes
    toc_depth: 5
    fig_width: 6
  html_document: 
    toc: yes
---

```{r setup, include=FALSE}
knitr::opts_chunk$set(echo = TRUE)
#install.packages("corrplot")
library(readr)
library(knitr)
library(corrplot)
library(RColorBrewer)
library(rgl)
library(plot3D)
library(scatterplot3d)
library(latex2exp)
library(fitdistrplus)
library(ggplot2)
library(ExtDist)
```

----

## Hallazgos

- Con los datos con Impresiones, Clicks y Ventas mayores a cero nos proporciona un modelo con $R^2=0.1607$. Con los datos con Impresiones y Clicks mayores a cero nor proporciona un modelo con $R^2=0.2736$. Cuando realizamos la transformación `Ventas ~ log(Clicks)` nos proporciona un modelo con $R^2=0.2593$.
- El modelo `Ventas ~ Costc` ofrece un modelo de regresión lineal con los datos donde las Impresiones no son cero con un $R^2=0.2175$.
- El resto de las variables no muestra ninguna relación lineal significativa con la variable `Ventas`.

### Relaciones dos a dos contra la variable Ventas

A continuación vamos a estudiar las relaciones que pueden existir entre las variables y `Ventas`.

```{r, echo=FALSE,warning=FALSE,message=FALSE}
data <- read_delim("../data/ROW.csv", 
    ";", escape_double = FALSE, locale = locale(decimal_mark = ",", 
    grouping_mark = "."), trim_ws = TRUE)
#Eliminada la variable Allconv
data<-data[,-13]
#Renombrar las variables
colnames(data)<-c("Adgroup","MaxCPC","Clicks","Impr",
                    "CTR","AvgCPC","Costo","AvgPos","Qscore",
                    "Ventas","Costc","Convr")
data_original<-data

data1<-data[,-1]#Eliminando la variable Adgroup
data1<-data1[data1$Impr!=0,]#Impresiones mayores a cero
data2<-data1[data1$Clicks!=0,]#Clicks mayores a cero
data3<-data2[data2$Ventas!=0,]#Ventas mayores a cero
data3
```

### Variables `MaxCPC` - `Ventas`

Como se puede apreciar el modelo `Ventas ~ MaxCPC` no es significativo. 

```{r,echo=FALSE}
varind<-data3$MaxCPC
varind_name<-"MaxCPC"
m<-as.data.frame(cbind(varind,data3$Ventas))
colnames(m)<-c(varind_name,"Ventas")
m<-m[order(m$MaxCPC),]
lm<-lm(Ventas ~ MaxCPC, data = m)

ggplot(data=m,aes(MaxCPC, Ventas))+geom_point()+
#  geom_line(aes(y=fitted(lm),colour=I("blue")))+
  labs(title =paste(varind_name," vs Ventas"), x = varind_name, y = "Ventas")+
  theme(plot.title = element_text(size = rel(1.3),hjust = 0.5))
```



```{r}
summary(lm)
```

El coeficiente de $R^2$ es:
```{r}
R2<-round(summary(lm)$adj.r.square, digits = 2)
R2
```

$R^2$=`r R2` es bajo.

```{r}
residual<-resid(lm)

mean(residual)

par(mfrow=c(1,3))
plot(residual)
plot(density(resid(lm)))
qqnorm(resid(lm))
qqline(resid(lm))

shapiro.test(residual)
```

### Variables `Clicks`-`Ventas`

Con los datos con Impresiones, Clicks y Ventas mayores a cero nos proporciona un modelo con $R^2=0.1607$. Con los datos con Impresiones y Clicks mayores a cero nor proporciona un modelo con $R^2=0.2736$. Cuando realizamos la transformación `Ventas ~ log(Clicks)` nos proporciona un modelo con $R^2=0.2593$.

```{r,echo=FALSE}
varind<-data3$Clicks
varind_name<-"Clicks"
m<-as.data.frame(cbind(varind,data3$Ventas))
colnames(m)<-c(varind_name,"Ventas")
m<-m[order(m$Clicks),] #Change
lm<-lm(Ventas ~ log(Clicks), data = m) #Change

ggplot(data=m,aes(log(Clicks), Ventas))+geom_point()+
#  geom_line(aes(y=fitted(lm),colour=I("blue")))+
  labs(title =paste(varind_name," vs Ventas"), x = varind_name, y = "Ventas")+
  theme(plot.title = element_text(size = rel(1.3),hjust = 0.5))
```

```{r}
summary(lm)
```

El coeficiente de $R^2$,es:
```{r}
R2<-round(summary(lm)$adj.r.square, digits = 2)
R2
```

Se debe rechazar la hipótesis de normalidad de los residuos.

```{r}
residual<-resid(lm)

mean(residual)

par(mfrow=c(1,3))
plot(residual)
plot(density(resid(lm)))
qqnorm(resid(lm))
qqline(resid(lm))

shapiro.test(residual)
```

### Variables `Impr`-`Ventas`

El modelo `Ventas ~ Impr` no es significativo. La transformación `Ventas ~ log(Impr)` tampoco lo es.

```{r,echo=FALSE}
varind<-data3$Impr
varind_name<-"Impr"
m<-as.data.frame(cbind(varind,data3$Ventas))
colnames(m)<-c(varind_name,"Ventas")
m<-m[order(m$Impr),] #Change
lm<-lm(Ventas ~ Impr, data = m) #Change

ggplot(data=m,aes(Impr, Ventas))+geom_point()+
#  geom_line(aes(y=fitted(lm),colour=I("blue")))+
  labs(title =paste(varind_name," vs Ventas"), x = varind_name, y = "Ventas")+
  theme(plot.title = element_text(size = rel(1.3),hjust = 0.5))
```

```{r}
summary(lm)
```

El coeficiente de $R^2$,es:
```{r}
R2<-round(summary(lm)$adj.r.square, digits = 2)
R2
```

```{r}
residual<-resid(lm)

mean(residual)

par(mfrow=c(1,3))
plot(residual)
plot(density(resid(lm)))
qqnorm(resid(lm))
qqline(resid(lm))

shapiro.test(residual)
```


### Variables `CTR`-`Ventas`

El modelo `Ventas ~ CTR` no es significativo. La transformación `Ventas ~ log(CTR)` tampoco lo es.

```{r,echo=FALSE}
varind<-data3$CTR
varind_name<-"CTR"
m<-as.data.frame(cbind(varind,data3$Ventas))
colnames(m)<-c(varind_name,"Ventas")
m<-m[order(m$CTR),] #Change
lm<-lm(Ventas ~ log(CTR), data = m) #Change

ggplot(data=m,aes(log(CTR), Ventas))+geom_point()+
#  geom_line(aes(y=fitted(lm),colour=I("blue")))+
  labs(title =paste(varind_name," vs Ventas"), x = varind_name, y = "Ventas")+
  theme(plot.title = element_text(size = rel(1.3),hjust = 0.5))
```

```{r}
summary(lm)
```

El coeficiente de $R^2$,es:
```{r}
R2<-round(summary(lm)$adj.r.square, digits = 2)
R2
```

```{r}
residual<-resid(lm)

mean(residual)

par(mfrow=c(1,3))
plot(residual)
plot(density(resid(lm)))
qqnorm(resid(lm))
qqline(resid(lm))

shapiro.test(residual)
```


### Variables `AvgCPC`-`Ventas`

El modelo `Ventas ~ AvgCPC` no es significativo. La transformación `Ventas ~ log(AvgCPC)` tampoco lo es.

```{r,echo=FALSE}
varind<-data3$AvgCPC
varind_name<-"AvgCPC"
m<-as.data.frame(cbind(varind,data3$Ventas))
colnames(m)<-c(varind_name,"Ventas")
m<-m[order(m$AvgCPC),] #Change
lm<-lm(Ventas ~ AvgCPC, data = m) #Change

ggplot(data=m,aes(AvgCPC, Ventas))+geom_point()+
#  geom_line(aes(y=fitted(lm),colour=I("blue")))+
  labs(title =paste(varind_name," vs Ventas"), x = varind_name, y = "Ventas")+
  theme(plot.title = element_text(size = rel(1.3),hjust = 0.5))
```

```{r}
summary(lm)
```

El coeficiente de $R^2$,es:
```{r}
R2<-round(summary(lm)$adj.r.square, digits = 2)
R2
```

```{r}
residual<-resid(lm)

mean(residual)

par(mfrow=c(1,3))
plot(residual)
plot(density(resid(lm)))
qqnorm(resid(lm))
qqline(resid(lm))

shapiro.test(residual)
```


### Variables `AvgPos`-`Ventas`

El modelo `Ventas ~ AvgPos` no es significativo. La transformación `Ventas ~ log(AvgPos)` y  `log(Ventas) ~ AvgPos`tampoco lo son.

```{r,echo=FALSE}
varind<-data3$AvgPos
varind_name<-"AvgPos"
m<-as.data.frame(cbind(varind,data3$Ventas))
colnames(m)<-c(varind_name,"Ventas")
m<-m[order(m$AvgPos),] #Change
lm<-lm(log(Ventas) ~ AvgPos, data = m) #Change

ggplot(data=m,aes(AvgPos, log(Ventas)))+geom_point()+
#  geom_line(aes(y=fitted(lm),colour=I("blue")))+
  labs(title =paste(varind_name," vs Ventas"), x = varind_name, y = "Ventas")+
  theme(plot.title = element_text(size = rel(1.3),hjust = 0.5))
```

```{r}
summary(lm)
```

El coeficiente de $R^2$,es:
```{r}
R2<-round(summary(lm)$adj.r.square, digits = 2)
R2
```

```{r}
residual<-resid(lm)

mean(residual)

par(mfrow=c(1,3))
plot(residual)
plot(density(resid(lm)))
qqnorm(resid(lm))
qqline(resid(lm))

shapiro.test(residual)
```


### Variables `Qscore`-`Ventas`

El modelo `Ventas ~ Qscore` no es significativo.

```{r,echo=FALSE}
varind<-data3$Qscore
varind_name<-"Qscore"
m<-as.data.frame(cbind(varind,data3$Ventas))
colnames(m)<-c(varind_name,"Ventas")
m<-m[order(m$Qscore),] #Change
lm<-lm(Ventas ~ Qscore, data = m) #Change

ggplot(data=m,aes(Qscore, Ventas))+geom_point()+
#  geom_line(aes(y=fitted(lm),colour=I("blue")))+
  labs(title =paste(varind_name," vs Ventas"), x = varind_name, y = "Ventas")+
  theme(plot.title = element_text(size = rel(1.3),hjust = 0.5))
```

```{r}
summary(lm)
```

El coeficiente de $R^2$,es:
```{r}
R2<-round(summary(lm)$adj.r.square, digits = 2)
R2
```

```{r}
residual<-resid(lm)

mean(residual)

par(mfrow=c(1,3))
plot(residual)
plot(density(resid(lm)))
qqnorm(resid(lm))
qqline(resid(lm))

shapiro.test(residual)
```


### Variables `Costc`-`Ventas`

El modelo `Ventas ~ Costc` ofrece un modelo de regresión lineal con los datos donde las Impresiones no son cero.

```{r,echo=FALSE}
varind<-data1$Costc
varind_name<-"Costc"
m<-as.data.frame(cbind(varind,data1$Ventas))
colnames(m)<-c(varind_name,"Ventas")
m<-m[order(m$Costc),] #Change
lm<-lm(Ventas ~ Costc, data = m) #Change

ggplot(data=m,aes(Costc, Ventas))+geom_point()+
#  geom_line(aes(y=fitted(lm),colour=I("blue")))+
  labs(title =paste(varind_name," vs Ventas"), x = varind_name, y = "Ventas")+
  theme(plot.title = element_text(size = rel(1.3),hjust = 0.5))
```

```{r}
summary(lm)
```

El coeficiente de $R^2$,es:
```{r}
R2<-round(summary(lm)$adj.r.square, digits = 2)
R2
```

```{r}
residual<-resid(lm)

mean(residual)

par(mfrow=c(1,3))
plot(residual)
plot(density(resid(lm)))
qqnorm(resid(lm))
qqline(resid(lm))

shapiro.test(residual)
```


### Variables `Convr`-`Ventas`

El modelo `Ventas ~ Convr` no es significativo.

```{r,echo=FALSE}
varind<-data3$Convr
varind_name<-"Convr"
m<-as.data.frame(cbind(varind,data3$Ventas))
colnames(m)<-c(varind_name,"Ventas")
m<-m[order(m$Convr),] #Change
lm<-lm(Ventas ~ Convr, data = m) #Change

ggplot(data=m,aes(Convr, Ventas))+geom_point()+
#  geom_line(aes(y=fitted(lm),colour=I("blue")))+
  labs(title =paste(varind_name," vs Ventas"), x = varind_name, y = "Ventas")+
  theme(plot.title = element_text(size = rel(1.3),hjust = 0.5))
```

```{r}
summary(lm)
```

El coeficiente de $R^2$,es:
```{r}
R2<-round(summary(lm)$adj.r.square, digits = 2)
R2
```

```{r}
residual<-resid(lm)

mean(residual)

par(mfrow=c(1,3))
plot(residual)
plot(density(resid(lm)))
qqnorm(resid(lm))
qqline(resid(lm))

shapiro.test(residual)
```
         
         