---
title: "outliers"
output:
  pdf_document: default
  html_document: default
---

```{r setup, include=FALSE}
knitr::opts_chunk$set(echo = TRUE)
library(MASS)
library(readr)
library(ggplot2)
```

#Outliers 

Los outliers son observaciones que se alejan a la gran mayoria de los datos que se tienen. Al aplicar pruebas estadísticas éstos valores tiendes a sesgar los resultados, y llevar a conclusiones no acertadas sobre la realidad de los datos, por ejemplo si se quiere estimar la distribución de los datos puede que estos valores nos alejen de la verdadera distribución dandonos otra distribución no apropiada para explicar mejor los datos.

Para encontrar estos datos atípicos o poco comunes, se usan pruebas prueba de shapiro, dixon o chi-cuadrado, el problema de estas pruebas es que se tiene que asumir normalidad de los datos, en nuestro caso no parece cumplirse con esta suposición, veamos si es así:

```{r, echo=TRUE}
data <- read_delim("../data/ROW.csv", 
    ";", escape_double = FALSE, locale = locale(decimal_mark = ",", 
    grouping_mark = "."), trim_ws = TRUE)
#Eliminada la variable Allconv
data<-data[,-13]
data
#Renombrar las variables
colnames(data)<-c("Adgroup","MaxCPC","Clicks","Impr",
                    "CTR","AvgCPC","Costo","AvgPos","Qscore",
                    "Ventas","Costc","Convr")
data_original<-data
#Eliminar los datos que tienen 0 impresiones
data<-data[data$Impr!=0,]
```

Primero comprobaremos si cada variable se distribuye normalmente para aplicar estas pruebas,
```{r}
#Variable MaxCPC
shapiro.test(data$MaxCPC)
#Variable Clicks
shapiro.test(data$Clicks)
#Variable Impr
shapiro.test(data$Impr)
#Variable CTR
shapiro.test(data$CTR)
#Variable AvgCPC
shapiro.test(data$AvgCPC)
#Variable Costo
shapiro.test(data$Costo)
#Variable AvgPos
shapiro.test(data$AvgPos)
#Variable Qscore
shapiro.test(data$Qscore)
#Variable Ventas
shapiro.test(data$Ventas)
#Variable Costc
shapiro.test(data$Costc)
#Variable Convr
shapiro.test(data$Convr)
```

En todos los caso el p-valor es menor que el nivel de significancia $\alpha=0.05$, por lo tanto en todos los casos se rechaza la hipótesis nula, es decir, ninguna de las variables se distribuye normalmente. 

Existe también el diagrama de cajas que nos da la distribución de los datos, cálcula la mediana de los datos y los quantiles 1, 2 y 3 los valores que queden fuera de el tercer cuantil y primer cuantil son considerados datos atípicos, veamos que obtenemos en todas las variables.

```{r}
#Función para eliminar los outliers segun el cuantil 0.25 y 0.75
remove_outliers <- function(x, na.rm = TRUE, ...) {
  qnt <- quantile(x, probs=c(.25, .75), na.rm = na.rm, ...)
  H <- 1.5 * IQR(x, na.rm = na.rm)
  y <- x
  y[x < (qnt[1] - H)] <- NA
  y[x > (qnt[2] + H)] <- NA
  y
}
```

A continuación veamos como se distribuye cada variable con los datos completos y sin los outliers, se aplicara una prueba de Kolmogorov smirnov y un test de wilconxon para comprobar que los datos se distribuyen como la función que encontremos con el comando `fitdistr()`

a) Variable **MaxCPC**:

```{r}
dat<-data$MaxCPC
#summary(dat)

#Aproximarlo con una Exponencial
fitexp<-fitdistr(dat, "exponential")
library(fitdistrplus)
library(logspline)
fitexp <- fitdist(dat, "exp")
plot(fitexp)

#Prueba de Kolmogorov-smirnov
ks.test(dat, "pexp",rate=1/2.8542086)
#Test de Wilconxo
wilcox.test(dat , rexp(length(dat),rate = 1/2.8542086) , paired = FALSE)

#Aproximarlo con una Gamma
fitdistr(dat, "gamma")
ks.test(dat, "pgamma",shape=1.55447879, rate=4.43680739)
wilcox.test(dat, rgamma(length(dat),shape=1.55447879, rate=4.43680739) , paired = FALSE)

#Aproximarlo con una Weibull
fitdistr(dat, "weibull")
ks.test(dat, "pweibull",shape=1.21871055, scale=0.37615830)
wilcox.test(dat, rweibull(length(dat),shape=1.21871055, scale=0.37615830) , paired = FALSE)

datos<-data.frame(dat,
       exp=rexp(length(dat),rate = 1/2.8542086),
       gam=rgamma(length(dat),shape=1.55447879, rate=4.43680739),
       wei=rweibull(length(dat),shape=1.21871055, scale=0.37615830))

ggplot(data=datos, mapping = aes(dat))+geom_histogram(aes(y =..density..),fill=I("pink"),col=I("pink"), alpha=I(.2))+
  geom_density(col=I("pink"))+
  geom_histogram(mapping = aes(exp,y =..density..,col = I("blue")),fill=I("blue"),alpha=I(.1))+
  geom_density(col=I("blue"))+
  geom_histogram(mapping = aes(gam,y =..density..,col= I("red")),fill=I("red"),alpha=I(.1))+
  geom_density(col=I("red"))+
  geom_histogram(mapping = aes(wei,y =..density..,col =I("green")),fill=I("green"),alpha=I(.1))+
  #geom_density(col=I("green"))+
  labs(title ="Variable MaxCPC", x = "x", y = "f(x)")+
  theme(plot.title = element_text(size = rel(1.3),hjust = 0.5))
```

Veamos que pasa con los datos sin los outliers
```{r}
#Removiendo los outliers, para comparar distribuciones
y <- na.omit(remove_outliers(dat))#y

#Aproximarlo con una Exponencial
fitdistr(y, "exponential")
ks.test(y, "pexp",rate=1/3.5892323)
wilcox.test(dat , rexp(length(y),rate = 1/3.5892323) , paired = FALSE)

#Aproximarlo con una Gamma
fitdistr(y, "gamma")
ks.test(y, "pgamma",shape=2.0778448, rate=7.4578617)
wilcox.test(y, rgamma(length(y),shape=2.0778448, rate=7.4578617) , paired = FALSE)

#Aproximarlo con una Weibull
fitdistr(y, "weibull")
ks.test(y, "pweibull",shape=1.566819499, scale=0.310277207)
wilcox.test(y, rweibull(length(y),shape=1.566819499, scale=0.310277207) , paired = FALSE)

datos<-data.frame(y,
       exp=rexp(length(y),rate = 1/3.5892323),
       gam=rgamma(length(y),shape=2.0778448, rate=7.4578617),
       wei=rweibull(length(y),shape=1.566819499, scale=0.310277207))

ggplot(data=datos, mapping = aes(y))+geom_histogram(aes(y =..density..),fill=I("pink"),col=I("pink"), alpha=I(.2))+
  geom_density(col=I("pink"))+
  geom_histogram(mapping = aes(exp,y =..density..,col = I("blue")),fill=I("blue"),alpha=I(.1))+
  geom_density(col=I("blue"))+
  geom_histogram(mapping = aes(gam,y =..density..,col= I("red")),fill=I("red"),alpha=I(.1))+
  geom_density(col=I("red"))+
  geom_histogram(mapping = aes(wei,y =..density..,col =I("green")),fill=I("green"),alpha=I(.1))+
  #geom_density(col=I("green"))+
  labs(title ="Variable MaxCPC", x = "x", y = "f(x)")+
  theme(plot.title = element_text(size = rel(1.3),hjust = 0.5))
```

b) Variable **Click**

```{r}
dat<-data$Clicks
#summary(dat)
#Removiendo los outliers, para comparar distribuciones
y <- na.omit(remove_outliers(dat))#y

par(mfrow = c(2, 2))
#1.- Gráfico: Histograma de los datos
hist(dat, main = "Datos de Clicks")
#2.- Gráfico: Histograma de datos teóricos 1/mean(dat)
hist(rgeom(length(dat),1/mean(dat)), main="geometrica prob=1/12.18")
#3.- Gráfico: Histograma de los datos sin los outliers
hist(y, main = "Clicks sin Outliers")
#4.- Gráfico: Histograma de datos teóricos 1/mean(y)
hist(rgeom(length(y),1/mean(y)), main="Geométrica prob=1/mean(y)")

#Prueba para comprobar si los datos siguen la distribución
#geométrica
set.seed(7776)
#Sin datos outliers
wilcox.test(y ,rgeom(length(y),1/mean(y)) , paired = FALSE)
#Con todos los datos
wilcox.test(dat ,rgeom(length(dat),1/mean(dat)), paired = FALSE)
```

c) Variable **Impr**

```{r}
dat<-data$Impr
#summary(dat)
#Removiendo los outliers, para comparar distribuciones
y <- na.omit(remove_outliers(dat))#y

par(mfrow = c(2, 2))
#1.- Gráfico: Histograma de los datos
hist(dat, main = "Datos de Impr")
#2.- Gráfico: Histograma de datos teóricos 1/mean(dat)
#hist(rpois(length(dat),lambda=mean(dat)),"Poisson lambda=mean(dat)")
hist(rgeom(length(dat),1/mean(dat)), main="Geométrica prob=1/mean(dat)")
#3.- Gráfico: Histograma de los datos sin los outliers
hist(y, main = "Impr sin Outliers")
#4.- Gráfico: Histograma de datos teóricos 1/mean(y)
#hist(rpois(length(y),1/mean(y)),"Poisson lambda=1/mean(dat)")
hist(rgeom(length(y),1/mean(y)), main="Geométrica prob=1/mean(y)")

#Prueba para comprobar si los datos siguen la distribución
#geométrica
set.seed(7776)
#Sin datos outliers
#wilcox.test(y ,rpois(length(y),mean(y)) , paired = FALSE)
wilcox.test(y ,rgeom(length(y),1/mean(y)) , paired = FALSE)
#Con todos los datos
#wilcox.test(dat ,rpois(length(dat),mean(dat)), paired = FALSE)
wilcox.test(dat ,rgeom(length(dat),1/mean(dat)), paired = FALSE)
```