---
title: "Proyecto Tópicos I - Resumen por Campaña"
author: "Alexander A. Ramírez M. (alexanderramirez.me) y Daysi Febles (daysilorenafeblesr@gmail.com)"
date: "30/4/2017"
output:
  pdf_document: 
    toc: yes
    toc_depth: 5
    fig_width: 8
  html_document: 
    toc: yes
---

```{r setup, include=FALSE}
knitr::opts_chunk$set(echo = TRUE)
#install.packages("corrplot")
library(readr)
library(knitr)
library(corrplot)
library(RColorBrewer)
library(rgl)
library(plot3D)
library(scatterplot3d)
library(latex2exp)
```

Vamos a realizar un resumen de los datos bajo varios filtrando los datos que están en $0$.

Partimos de los datos originales y se realiza la tabla que resume todos los datos.

Luego sólo nos quedamos con las campañas que tienen al menos una impresión, para luego tomar las campañas que tienen al menos una impresión y un click y por último las campañas que tienen al menos una impresión, clicks y ventas.

A continuación se cargan los datos.
```{r, echo=TRUE, warning=FALSE, message=FALSE}
data <- read_delim("../data/ROW.csv", 
    ";", escape_double = FALSE, locale = locale(decimal_mark = ",", 
    grouping_mark = "."), trim_ws = TRUE)
```

Como la variable `Allconv` es una variable redundante, ya que es igual a la variable Ventas, esta se eliminó. Adicionalmente vamos a renombrar las variables.

```{r}
#Eliminada la variable Allconv
data<-data[,-13]
#Renombrar las variables
colnames(data)<-c("Adgroup","MaxCPC","Clicks","Impr",
                    "CTR","AvgCPC","Costo","AvgPos","Qscore",
                    "Ventas","Costc","Convr")
data_original<-data
```

A partir de ahora los datos con los que vamos a trabajar van a estar en la variable `data_original`.

Vamos a ver las primeras 6 filas.
```{r}
head(data_original, n=6)
```

Ahora vamos a crear las tablas filtrando los datos en $0$ de Impresiones, Clicks y Ventas.
```{r, warning=FALSE}
#Datos con impresiones en data_w_impr
data_w_impr<-data[data$Impr!=0,]
#Datos con Clicks en data_w_clicks
data_w_clicks<-data_w_impr[data_w_impr$Clicks!=0,]
#Datos con Ventas en data_w_sales
data_w_sales<-data_w_clicks[data_w_clicks$Ventas!=0,]
```

Estas variables nos van a servir para construir las tablas de resumen de datos por campaña.

```{r, echo=FALSE, results='asis'}
cat("\n\n\\pagebreak\n")
```

## Resumen por campaña - Datos originales

### Ordenado por `Clicks`

Podemos notar que hay datos en $0$ en Impresiones, Clicks y Ventas.

```{r, echo=FALSE, results='asis'}
data<-data_original
varsv<-unique(as.vector(data$Adgroup))
for(i in 1:(length(varsv))) {
  data$Adgroup[data$Adgroup==varsv[i]]<-i
}
data$Adgroup<-as.numeric(data$Adgroup)
sum_cli<-c()
sum_imp<-c()
sum_ven<-c()
sum_cos<-c()
pro_max<-c()
ctr<-c()
avgc<-c()
pro_avgp<-c()
pro_Qsc<-c()
cstc<-c()
conr<-c()

for (i in 1:(length(varsv))){
  df<-as.data.frame(data[data$Adgroup==i,])
  sum_cli<-c(sum_cli,sum(df$Clicks))
  sum_imp<-c(sum_imp,sum(df$Impr))
  sum_ven<-c(sum_ven,sum(df$Ventas))
  sum_cos<-c(sum_cos,sum(df$Costo))
  pro_max<-c(pro_max,mean(df$MaxCPC))
  ctr<-c(ctr,sum(df$Clicks)/sum(df$Impr))
  avgc<-c(avgc,sum(df$Costo)/sum(df$Clicks))
  pro_avgp<-c(pro_avgp,mean(df$AvgPos))
  pro_Qsc<-c(pro_Qsc,mean(df$Qscore))
  cstc<-c(cstc,sum(df$Costo)/sum(df$Ventas))
  conr<-c(conr,sum(df$Ventas)/sum(df$Clicks))
}

removeWords <- function(str, stopwords) {
  x <- unlist(strsplit(str, " "))
  paste(x[!x %in% stopwords], collapse = " ")
}

for (i in 1:(length(varsv))) {
  varsv[i]<-substr(removeWords(varsv[i],"English"), 1, 13)
}

df_final<-data.frame("Camp"= varsv, "Clicks"=sum_cli,
                     "Impr"=sum_imp, "Vent"=sum_ven,
                     "Costos"=sum_cos,"AMaxC"=pro_max,
                     "CTR"=ctr,"ACPC"=avgc,"APos"=pro_avgp,
                     "AQsc"=pro_Qsc,"Costc"=cstc,"Conr"=conr)

kable(df_final[order(df_final$Clicks),], digits = 2, row.names = FALSE)
cat("\n\n\\pagebreak\n")
```
 
### Ordenado por `Ventas`
 
Podemos notar que hay `r length(which(df_final$Impr==0))` campañas sin impresiones, por lo tanto hay `r length(which(df_final$Impr!=0))` que si mostraron el anuncio.
 
En las `Ventas` podemos notar que `r length(which(df_final$Vent==0))` campañas no generan Ventas. Sólo `r length(which(df_final$Vent!=0))` campañas produjeron Ventas.
 
```{r, echo=FALSE, results='asis'}
kable(df_final[order(df_final$Vent),], digits = 2, row.names = FALSE)
cat("\n\n\\pagebreak\n")
```

### Ordenado por `Costc`

`Bolivian Alpaca English` es la campaña con menor `Costc`.

```{r, echo=FALSE, results='asis'}
kable(df_final[order(df_final$Costc),], digits = 2, row.names = FALSE)
cat("\n\n\\pagebreak\n")
```



## Resumen por campaña - Datos con Impresiones

A pesar de en este caso sólo estamos considerando las campañas con impresiones, todavía hay $3$ campañas sin `Clicks`. Estas son "Sweater Women", "Evo sweater" y "Toddlers".

### Ordenado por `Clicks`

```{r, echo=FALSE, results='asis'}
data<-data_w_impr
varsv<-unique(as.vector(data$Adgroup))
for(i in 1:(length(varsv))) {
  data$Adgroup[data$Adgroup==varsv[i]]<-i
}
data$Adgroup<-as.numeric(data$Adgroup)
sum_cli<-c()
sum_imp<-c()
sum_ven<-c()
sum_cos<-c()
pro_max<-c()
ctr<-c()
avgc<-c()
pro_avgp<-c()
pro_Qsc<-c()
cstc<-c()
conr<-c()

for (i in 1:(length(varsv))){
  df<-as.data.frame(data[data$Adgroup==i,])
  sum_cli<-c(sum_cli,sum(df$Clicks))
  sum_imp<-c(sum_imp,sum(df$Impr))
  sum_ven<-c(sum_ven,sum(df$Ventas))
  sum_cos<-c(sum_cos,sum(df$Costo))
  pro_max<-c(pro_max,mean(df$MaxCPC))
  ctr<-c(ctr,sum(df$Clicks)/sum(df$Impr))
  avgc<-c(avgc,sum(df$Costo)/sum(df$Clicks))
  pro_avgp<-c(pro_avgp,mean(df$AvgPos))
  pro_Qsc<-c(pro_Qsc,mean(df$Qscore))
  cstc<-c(cstc,sum(df$Costo)/sum(df$Ventas))
  conr<-c(conr,sum(df$Ventas)/sum(df$Clicks))
}

removeWords <- function(str, stopwords) {
  x <- unlist(strsplit(str, " "))
  paste(x[!x %in% stopwords], collapse = " ")
}

for (i in 1:(length(varsv))) {
  varsv[i]<-substr(removeWords(varsv[i],"English"), 1, 13)
}

df_final<-data.frame("Camp"= varsv, "Clicks"=sum_cli,
                     "Impr"=sum_imp, "Vent"=sum_ven,
                     "Costos"=sum_cos,"AMaxC"=pro_max,
                     "CTR"=ctr,"ACPC"=avgc,"APos"=pro_avgp,
                     "AQsc"=pro_Qsc,"Costc"=cstc,"Conr"=conr)

kable(df_final[order(df_final$Clicks),], digits = 2, row.names = FALSE)
cat("\n\n\\pagebreak\n")
```


```{r}
Sweater_Women<-data_original[data_original$Adgroup=="Sweater Women English",]
Sweater_Women

Sweater_Women[Sweater_Women$Impr>0,]
length(Sweater_Women[Sweater_Women$Impr==0,]$MaxCPC)
length(Sweater_Women[Sweater_Women$Impr>0,]$MaxCPC)
mean(Sweater_Women[Sweater_Women$Impr>0,]$MaxCPC)
```


```{r}
Evo<-data_original[data_original$Adgroup=="Evo sweater English",]
Evo

Evo[Evo$Impr>0,]
length(Evo[Evo$Impr==0,]$MaxCPC)
length(Evo[Evo$Impr>0,]$MaxCPC)
mean(Evo[Evo$Impr>0,]$MaxCPC)
```

```{r}
Toddlers<-data_original[data_original$Adgroup=="Toddlers English",]
Toddlers

Toddlers[Toddlers$Impr>0,]
length(Toddlers[Toddlers$Impr==0,]$MaxCPC)
length(Toddlers[Toddlers$Impr>0,]$MaxCPC)
mean(Toddlers[Toddlers$Impr>0,]$MaxCPC)
```


## Resumen por campaña - Datos con Impresiones y Clicks


### Ordenado por `Clicks`

Las campañas con más `Ventas` son "Alpaca Generic English", "Sweater English" y "Poncho English". De las tres campañas "Alpaca Generic English" es la más eficiente, es decir, que tiene el menor `Costoc`.

```{r, echo=FALSE, results='asis'}
data<-data_w_clicks
varsv<-unique(as.vector(data$Adgroup))
for(i in 1:(length(varsv))) {
  data$Adgroup[data$Adgroup==varsv[i]]<-i
}
data$Adgroup<-as.numeric(data$Adgroup)
sum_cli<-c()
sum_imp<-c()
sum_ven<-c()
sum_cos<-c()
pro_max<-c()
ctr<-c()
avgc<-c()
pro_avgp<-c()
pro_Qsc<-c()
cstc<-c()
conr<-c()

for (i in 1:(length(varsv))){
  df<-as.data.frame(data[data$Adgroup==i,])
  sum_cli<-c(sum_cli,sum(df$Clicks))
  sum_imp<-c(sum_imp,sum(df$Impr))
  sum_ven<-c(sum_ven,sum(df$Ventas))
  sum_cos<-c(sum_cos,sum(df$Costo))
  pro_max<-c(pro_max,mean(df$MaxCPC))
  ctr<-c(ctr,sum(df$Clicks)/sum(df$Impr))
  avgc<-c(avgc,sum(df$Costo)/sum(df$Clicks))
  pro_avgp<-c(pro_avgp,mean(df$AvgPos))
  pro_Qsc<-c(pro_Qsc,mean(df$Qscore))
  cstc<-c(cstc,sum(df$Costo)/sum(df$Ventas))
  conr<-c(conr,sum(df$Ventas)/sum(df$Clicks))
}

removeWords <- function(str, stopwords) {
  x <- unlist(strsplit(str, " "))
  paste(x[!x %in% stopwords], collapse = " ")
}

for (i in 1:(length(varsv))) {
  varsv[i]<-substr(removeWords(varsv[i],"English"), 1, 13)
}

df_final<-data.frame("Camp"= varsv, "Clicks"=sum_cli,
                     "Impr"=sum_imp, "Vent"=sum_ven,
                     "Costos"=sum_cos,"AMaxC"=pro_max,
                     "CTR"=ctr,"ACPC"=avgc,"APos"=pro_avgp,
                     "AQsc"=pro_Qsc,"Costc"=cstc,"Conr"=conr)

kable(df_final[order(df_final$Clicks),], digits = 2, row.names = FALSE)
cat("\n\n\\pagebreak\n")
```


## Resumen por campaña - Datos con Impresiones, Clicks y Ventas


### Ordenado por `Clicks`

```{r, echo=FALSE, results='asis'}
data<-data_w_sales
varsv<-unique(as.vector(data$Adgroup))
for(i in 1:(length(varsv))) {
  data$Adgroup[data$Adgroup==varsv[i]]<-i
}
data$Adgroup<-as.numeric(data$Adgroup)
sum_cli<-c()
sum_imp<-c()
sum_ven<-c()
sum_cos<-c()
pro_max<-c()
ctr<-c()
avgc<-c()
pro_avgp<-c()
pro_Qsc<-c()
cstc<-c()
conr<-c()

for (i in 1:(length(varsv))){
  df<-as.data.frame(data[data$Adgroup==i,])
  sum_cli<-c(sum_cli,sum(df$Clicks))
  sum_imp<-c(sum_imp,sum(df$Impr))
  sum_ven<-c(sum_ven,sum(df$Ventas))
  sum_cos<-c(sum_cos,sum(df$Costo))
  pro_max<-c(pro_max,mean(df$MaxCPC))
  ctr<-c(ctr,sum(df$Clicks)/sum(df$Impr))
  avgc<-c(avgc,sum(df$Costo)/sum(df$Clicks))
  pro_avgp<-c(pro_avgp,mean(df$AvgPos))
  pro_Qsc<-c(pro_Qsc,mean(df$Qscore))
  cstc<-c(cstc,sum(df$Costo)/sum(df$Ventas))
  conr<-c(conr,sum(df$Ventas)/sum(df$Clicks))
}

removeWords <- function(str, stopwords) {
  x <- unlist(strsplit(str, " "))
  paste(x[!x %in% stopwords], collapse = " ")
}

for (i in 1:(length(varsv))) {
  varsv[i]<-substr(removeWords(varsv[i],"English"), 1, 13)
}

df_final<-data.frame("Camp"= varsv, "Clicks"=sum_cli,
                     "Impr"=sum_imp, "Vent"=sum_ven,
                     "Costos"=sum_cos,"AMaxC"=pro_max,
                     "CTR"=ctr,"ACPC"=avgc,"APos"=pro_avgp,
                     "AQsc"=pro_Qsc,"Costc"=cstc,"Conr"=conr)

kable(df_final[order(df_final$Clicks),], digits = 2, row.names = FALSE)
```

### Ordenado por `Costos`

```{r, echo=FALSE, results='asis'}
kable(df_final[order(df_final$Costos),], digits = 2, row.names = FALSE)
```

### Ordenado por `Costc`

```{r, echo=FALSE, results='asis'}
kable(df_final[order(df_final$Costc),], digits = 2, row.names = FALSE)
cat("\n\n\\pagebreak\n")
```

## Resumen de campañas con información relevante

De esta manera podemos representar los filtros de datos que hemos realizado.

Hay $31$ campañas en total de las cuales sólo $11$ generan ventas.

```{r echo=FALSE, warning=FALSE}
tree<-list();
attributes(tree)<-list(members=4,height=5);
class(tree)<-"dendrogram";

tree[[1]]<-list();
attributes(tree[[1]])<-list(members=3,height=4,edgetext="Alldata - 31");
 tree[[1]][[1]]<-list();
 attributes(tree[[1]][[1]])<-list(members=2,height=3,edgetext="Impr>0");
  tree[[1]][[1]][[1]]<-list();
  attributes(tree[[1]][[1]][[1]])<-list(members=2,height=2,edgetext="Clicks>0");
   tree[[1]][[1]][[1]][[1]]<-list();
   attributes(tree[[1]][[1]][[1]][[1]])<-list(members=1,height=1,edgetext="Ventas>0",label="11",leaf=TRUE);
   tree[[1]][[1]][[1]][[2]]<-list();
   attributes(tree[[1]][[1]][[1]][[2]])<-list(members=1,height=1,edgetext="Ventas=0",label="14",leaf=TRUE);
  tree[[1]][[1]][[2]]<-list();
  attributes(tree[[1]][[1]][[2]])<-list(members=1,height=2,edgetext="Clicks=0",label="3",leaf=TRUE);
 tree[[1]][[2]]<-list();
 attributes(tree[[1]][[2]])<-list(members=1,height=3,edgetext="Impr=0",label="3",leaf=TRUE);


#window(width=3,rescale="fixed");
par(ps=8);
plot(rev(tree),center=TRUE,horiz=FALSE);
```
